【裁判字號】    97,消債更,1444
【裁判日期】    980410
【裁判案由】    更生事件
【裁判全文】
臺灣臺南地方法院民事裁定          97年度消債更字第1444號
債  務  人  甲○○
上列當事人聲請消費者債務清理事件，本院裁定如下：
    主  文
債務人甲○○民國九十八年四月十日十七時起開始更生程序。
    理  由
一、按債務人不能清償債務或有不能清償之虞，且無擔保或無優
    先權之債務總額未逾新臺幣（下同）1200萬元者，於法院裁
    定開始清算程序或宣告破產前，得向法院聲請更生。法院開
    始更生程序之裁定，應載明其年、月、日、時，並即時發生
    效力，消費者債務清理條例第3條、第42條第1項、第45條第
    1項定有明文。
二、本件債務人主張：債務人現每月薪資約23,600元，負債總額
    為4,757,984 元，其中無擔保或無優先權之債務共計4,316,
    573 元，名下財產僅有汽車一輛，負債顯然超過資產甚多。
    債務人與債權銀行協商時，高雄第二信用合作社評估債務人
    每月支出39,390元，其中20,852元為有保證人之債務，評估
    保證人有資力，列為有擔保債權，無法納務入協商，因此協
    商不成立。債務人僅係一般消費者，未曾從事營業，復未經
    法院裁定開始清算程序或宣告破產，爰向本院聲請更生等語
    。
三、債務人主張現每月薪資約23,600 元，負債總額為4,757,984
    元，其中無擔保或無優先權之債務共計4,316,573 元，名下
    財產僅有汽車一輛。債務人僅係一般消費者，未曾從事營業
    ，業據債權人清冊、債務人之財產及收入狀況說明書、戶籍
    謄本、財政部台灣國稅局95年、96年度綜合所得稅各類所得
    資料清單、財政部台灣省國稅財產歸屬資料清單、財團法人
    金融聯合徵信中心當事人查詢個人資料（信用報告）、台灣
    銀行綜合存款存摺內頁影本、鄭炎森醫療收據一份，堪認債
    務人確已達不能清償債務或有不能清償之虞之程度。
四、按債務人對於金融機構因消費借貸、自用住宅借款、信用卡
    或現金卡契約而負債務，在聲請更生或清算前，應提出債權
    人清冊，以書面向最大債權金融機構請求協商債務清償方案
    ，並表明共同協商之意旨，消費者債務清理條例第151條第1
    項定有明文。債務人主張其曾向最大債權金融機構高雄第二
    信用合作社申請債務協商，惟協商不成立，業據提出前置協
    商不成立通知書為證，自堪信為真實。
五、綜上所述，債務人僅係一般消費者，未曾從事營業，其已達
    不能清償債務或有不能清償之虞之程度，其中無擔保或無優
    先權之債務，在1200萬元以下。債務人曾向最大債權金融機
    構高雄第二信用合作社請求協商債務清償方案，惟協商不成
    立，且未經法院裁定開始清算程序或宣告破產，又查無消費
    者債務清理條例第6 條第3 項、第8 條或第46條各款所定駁
    回更生聲請之事由存在，則債務人聲請更生，應屬有據，爰
    裁定如主文。
中    華    民    國    98    年    4     月    10    日
                民事第三庭    法  官  黃莉莉
上為正本係照原本作成。
本件不得抗告。
本裁定已於98年4月10日17時公告。
中    華    民    國    98    年    4     月    10    日
                              書記官  陳著振


司法院資訊處製作；財團法人民間司法改革基金會備份。
